【裁判字號】    97,交聲,955
【裁判日期】    980227
【裁判案由】    聲明異議
【裁判全文】
臺灣臺南地方法院交通事件裁定     97年度交聲字第955號
移送機關    交通部公路總局嘉義區監理所新營監理站
異議人即
受處分人    甲○○
上列受處分人因違反道路交通管理處罰條例案件，對於交通部公
路總局嘉義區監理所新營監理站民國97年9月18日所為之裁決處
分（處分案號：新監裁罰字第裁73-C00000000號），聲明異議，
本院裁定如下：
    主  文
異議駁回。
    理  由
一、原處分意旨略以：異議人即受處分人甲○○（下稱異議人）
    所有牌照號碼3395-MT自用一般小客車，於民國（下同）97
    年7月15日11時33分，在新莊市○○路處，因在禁止臨時停
    車處所停車，遭台北縣政府警察局新莊分局員警逕行製單舉
    發，嗣經交通部公路總局嘉義區監理所新營監理站（下稱移
    送機關）以其違規事證明確，依道路交通管理處罰條例第56
    條第1項第1款及違反道路交通管理事件統一裁罰標準表之規
    定，裁處罰鍰新台幣900元。
二、本件聲明異議意旨略以：
  (一)異議人謂停好車之後檢視車子週遭，未發現有紅線，可由照
    片第二張可以知道，停車當時前方尚有另一台車子，當停入
    之後檢視車子後方確實亦無發現紅線，再次檢視車子外側，
    由第三張照片全車是停於白線內，確實看到車子都停在白線
    中，且該白線的寬度，是道路邊線的寬度，可由照片五、六
    忠的紅白線對比可知，明顯是道路邊線，有明顯誤導道路使
    用者的嫌疑，所以主張應該撤銷違規裁罰。
  (二)異議人所停放的地點偏僻，明顯由照片4中可知一側為樹叢
    ，拖吊過程中並無其他車輛出現，依據車輛拖吊規則「巷弄
    內違規停放車輛，除併排、民眾檢舉擋道或其他急迫影響公
    共安全者應優先執行拖吊外，其餘以告發為主。」所停放車
    輛場既然是人煙稀少的路段應以告發為主。
  (三)停車場人員對於車輛之拖吊，並未遵照拖吊規則架設輔助輪
    ，執行拖吊時如使用輔助輪，必須當場架設並拍照存證，執
    勤員警應於「舉發違反道路交通管理事件通知單」內註明。
    而拖吊人員卻是先將車子移動後，再架設輔助輪，由照片2
    中可以得知車子原本的位置，後方並無發現任何劃線，而圖
    五中明顯的拖吊場人員正在架設輔助輪，而車子的右後方已
    經明顯看到劃線再上面，證實了拖吊場人員先移動車子，再
    架上輔助輪，所以拖吊場人員實屬違規拖吊，應當場退還拖
    吊以及保管費用1,200元。
  (四)異議人並非惡意故意的將車子違規停放，且周遭停車並非不
    易，圍籬的內側即是省植物社，該處停車並無收費或停車限
    制，若非無心又怎會違規呢？公權力的執行，更應遵守規定
    ，標示標線更應細心，避免用路人誤解，讓人民可以遵守以
    及信服，不能以粗暴的手段，或者以違反規定的方式進行拖
    吊，只為獲得利益，這應該不是立法的意旨，為此請求撤銷
    原處分等語。
三、按汽車駕駛人停車時，在禁止臨時停車處所停車者，處新台
    幣（下同）600元以上1,200元以下之罰鍰，道路交通管理處
    罰條例第56條第1項第1款定有明文。又按道路交通安全規則
    第111條第1項第4款規定：「設有禁止臨時停車標誌、標線
    處所不得臨時停車。」而道路交通標誌標線號誌設置規則第
    149條第5款亦明文規定：「紅實線設於路側，用以禁止臨時
    停車。」，是路側之紅線禁止臨時停車甚明。
四、經查：
  (一)移送機關指稱異議人所有牌照號碼3395-MT自用一般小客車
    ，於上揭時、地遭警舉發在禁止臨時停車處所停車，有舉發
    違規照片4幀在卷可稽，且異議人亦不否認有上揭車輛停放
    於上開地點之情事，此部分事實當可認定。
  (二)然異議人辯稱該處係未劃有紅線云云，然經檢視舉發違規照
    片，異議人停放車輛之地點，該路段係劃有紅線，故異議人
    前開所辯不足為採。從而，本件事證明確，異議人之違規行
    為堪以認定。
五、綜上所述，異議人因有在禁止臨時停車處所停車之違規行為
    ，經移送機關依道路交通管理處罰條例第56條第1項第1款之
    規定，裁處異議人罰鍰新台幣900元，並無違誤；從而，異
    議人之異議為無理由，應予駁回。
六、據上論斷，應依道路交通管理處罰條例第87條第2項、道路
    交通案件處理辦法第19條，裁定如主文。
中    華    民    國    98    年    2     月    27    日
                     交通法庭   法  官   陳淑勤
以上正本證明與原本無異。
如不服本裁定，應於送達後5日內，向本院提出抗告狀。
                                書記官   謝國欽
中    華    民    國    98    年    2     月    27    日


司法院資訊處製作；財團法人民間司法改革基金會備份。
